高雄高等行政法院簡易判決　　　　　　　　　　　　　九十一年度簡字第七十六號
　　原　　　告　虹興環保工程有限公司
　　代　表　人　甲○○
　　訴訟代理人　戊○○
　　被　　　告　高雄縣鳳山市公所
　　代　表　人　乙○○　市長
　　訴訟代理人　丁○○
右當事人間因廢棄物清理法事件，原告不服高雄縣政府中華民國九十年十二月三日九
十府訴字第二○三九七二號訴願決定書，提起行政訴訟。本院判決如左：
　　主  文
原告之訴駁回。
訴訟費用由原告負擔。
    事實及理由
一、緣高雄縣政府環境保護局（下稱高雄縣環保局）接獲陳情而稽查發現，位於高雄
    縣鳳山市○○路與新富路交叉口處之台灣糖業股份有限公司（下稱台糖公司）所
    有之土地暫存有台糖公司委託日冠營造股份有限公司（下稱日冠公司）營建國宅
    所產生之建築廢棄物。該局復於民國（下同）九十年七月二十三日稽查發現，日
    冠公司委託未領有廢棄物清除許可證之原告將上開廢棄物清除至高雄市環保局南
    星計畫區掩埋處理，遂依違反廢棄物清理法第二十條暨同法第二十七條規定告發
    ，交被告裁處原告新台幣（下同）六萬元。而原告提起本件訴訟係以其與日冠公
    司當初口頭約定，約定大樓完工後的清潔工作，需將現場廢棄物加以分類成可回
    收及可再利用，廢棄土清運應運至合法掩埋場（即大林浦南星掩埋場）。而日冠
    公司之堆置場為一開放性之堆置場，任何人均可進入停車，原告從九十年七月十
    五日起，便退出此是非之地；九十年七月二十三日後所有堆置之廢棄物，完全由
    日冠公司自行雇用泰元清除公司清運；至於進場資料所勾項目，完全由載運司機
    勾畫，不能證明所載運者為廢棄物。又廢棄土為建築廢棄物之一種，此為可再利
    用之廢棄物，毋需申請許可證，原告清運並無不當，爰訴請依法撤銷訴願決定及
    原處分等語。被告則以本件遭人檢舉經現場查訪得知該大樓承包商為日冠公司，
    廢棄物清除該公司委由原告承攬。因原告未具清除許可證故依廢棄物清理法告發
    上述兩家公司。又廢棄物加以堆置分類之場地需向主管機關申請後核發，原告如
    是持有清除許可證之清除業者，必有許可證，經查訪大林浦南星掩埋場得知原告
    在被稽查前後多次載運建築廢棄物進場，而進場之物均以噸為單位（廢土方以立
    方為單位、建築廢棄物以噸為單位）。原告稱資料全由司機所勾項，既是如此更
    能證明其所清除的為建築廢棄物（司機全為原告所僱用），再者經再次與日冠公
    司求證（該工地監工證實），原告公司清除該工地工期是從九十年十月中旬才完
    成，非原告所稱九十年七月十五日即退出，日冠公司亦否認僱用泰元清除公司接
    手此工程。另廢棄土並非建築廢棄物之一，廢棄土之最終去處必需經由工務局建
    管課核發運送憑證，經查證高雄縣政府工務局建管課得知該單位去年從未核發過
    本縣進大林浦南星計劃區之案件。是科處原告六萬元罰鍰，並無違誤，資為抗辯
    。
二、按「公、民營廢棄物清除、處理機構經營廢棄物之貯存、清除或處理業務，應列
    明專業技術人員與貯存清除、處理之工具、方法、設備及場所，向地方主管機關
    申請核發許可證。」、「公、民營廢棄物清除、處理機構，違反第二十條規定者
    ，處二萬元以上五萬元以下罰鍰，並制止其營業。」行為時廢棄物清理法第二十
    條、第二十七條定有明文。又事業廢棄物貯存清除處理方法及設施標準第二條第
    六款關於建築廢棄物之定義，乃係指營建或拆除建築物或其他工程所產生之廢棄
    物而言。
三、本件原告為一清潔公司，未領有廢棄物清除許可證，而坐落高雄縣鳳山市○○路
    與新富路交叉口處之台糖公司所有之土地暫存有台糖公司委託日冠公司營建國宅
    所產生之建築廢棄物，高雄縣環保局於九十年七月二十三日稽查發現，日冠公司
    委託原告將上開廢棄物清除至南星計畫區掩埋處理，遂依違反廢棄物清理法第二
    十條及同法第二十七條規定告發，交被告裁處原告六萬元之事實，有高雄縣清潔
    服務商業同業公會會員證書、被告九十年八月十三日第○○○五二八號處分通知
    單附卷可稽。而原告提起本件訴訟係以其所清運者皆為廢棄土，而廢棄土之清運
    並不須許可證，是其清運行為並無不當等語，資為爭執。
四、惟據證人即台糖公司現場督導丙○○到庭證稱：「．．．他們日安給我們資料裡
    面是由永春公司去處理廢棄土，廢棄物部分不曉得由誰處理」、「工程廢棄物像
    施工過程的模板渣、混凝土、破磁磚碎塊等。」、「（廢棄土）一般是我們從地
    下室開挖出來的土方。」、「（系爭工程）是八十七年八、九月時開挖，在九十
    年九月時完工。」等語，則本件原告遭告發之日期為九十年七月二十三日，系爭
    工程已接近於完工，現場所存者應為工程施工時所遺留之廢棄物，而無工程剛進
    行時因開挖地下室所挖出來的廢棄土，且據證人所述台糖國宅工程所產生之廢棄
    土係由永春公司處理，亦非由原告處理該廢棄土。又觀諸原處分卷所附環保局九
    十年七月十二、十五、二十三日事業廢棄物稽查工作紀錄影本所載，暫存於前揭
    地點之廢棄物係台糖公司委託日冠公司營建國宅所產生之建築廢棄物，內含廢磚
    塊、水泥塊、廢土，並參雜廢木材、廢塑膠、廢紙等其他廢棄物；再從原處分卷
    附之四幀現場照片顯示，當時原告所有之貨車停留在該土地道路旁，車子附近則
    棄置大批紙箱及建築廢棄物，益證台糖國宅工程現場僅有一般建築廢棄物，並無
    廢棄土之存在。再者，依日冠公司九十年七月十六日開具之估驗單內容所載，原
    告確有接受日冠公司委託清運廢棄物，所清運之東西為Ｃ、Ｅ梯窗變更打除之廢
    棄物清運。另據大林浦南星掩埋場載運建築廢棄物進場之紀錄得知，自九十年六
    月十四日起至九十年七月三十一日止，原告所有五Ｈ—九三九號車輛，載運進場
    之物，除九十年六月十四日係載運廢土方進場外，其餘十九次均係載運建築廢棄
    物（按廢土方以立方為單位、建築廢棄物以噸為單位），是原告主張其從九十年
    七月十五日起，便退出系爭工程，九十年七月二十三日後所有堆置之廢棄物，完
    全由日冠公司自行雇用泰元清除公司清運云云，亦不足採。則原告未取得公民營
    廢棄物清除許可證即從事清除建築廢棄物，洵堪認定。
五、綜上所述，原告之主張，既無可採。從而，被告以原告違反廢棄物清理法第二十
    條規定，依據同法第二十七條規定科處銀圓二萬元即新台幣六萬元之罰鍰，於法
    並無違誤，訴願決定予以維持，亦無不合。原告起訴求為撤銷，為無理由，應予
    駁回。爰不經言詞辯論為之。
六、據上論結，本件原告之訴為無理由，依行政訴訟法第二百三十三條第一項、第二
    百三十六條、第一百九十五條第一項後段、第九十八條第三項前段，判決如主文
    。
中　　　華　　　民　　　國    九十一　　年　  　九　　　月　　  十一　　日
                              高雄高等行政法院第一庭
                                          法      官　李協明
右為正本係照原本作成。
如不服本判決，應於送達後二十日內，向本院提出上訴狀並表明上訴理由，如於本判
決宣示後送達前提起上訴者，應於判決送達後二十日內補提上訴理由書（須按他造當
事人人數附繕本）。
提起上訴應預繳送達用雙掛號郵票七份（每份三十四元）。
中　　　華　　　民　　　國    九十一　　年　  　九　　　月　　  十一　　日
                                          法院書記官  蔡玫芳
附註：
行政訴訟法第二百三十五條（第一項、第二項）：
對於適用簡易程序之裁判提起上訴或抗告，須經最高行政法院之許可。
前項許可，以訴訟事件所涉及之法律見解具有原則性者為限。
